【裁判字號】    98,簡上,1190
【裁判日期】    990121
【裁判案由】    侵占
【裁判全文】
臺灣高雄地方法院刑事判決            98年度簡上字第1190號
上  訴  人
即  被  告  甲○○
上列上訴人因被告侵占案件，不服本院高雄簡易庭中華民國98年
10月12日98年度審簡字第5016號所為第一審判決（聲請簡易判決
處刑書案號：臺灣高雄地方法院檢察署98年度偵字第6529號），
提起上訴，本院管轄之第二審合議庭判決如下：
    主  文
上訴駁回。
    事  實
一、甲○○與陳建揮（另行通緝）2 人於民國96年8 月8 日，以
    登記甲○○名下、由陳建揮使用之車牌號碼8080－QS號（引
    擎號碼1AZE053183號）自用小客車，向泰安產物保險股份有
    限公司（下稱泰安保險公司）投保汽車竊盜險。於96年9 月
    4 日18時10分許，上開車輛因故在高雄縣橋頭鄉○○○路
    257 號遭竊，陳建揮乃於96年9 月5 日帶同甲○○向泰安保
    險公司申請竊盜險之理賠，甲○○並於96年10月12日向高雄
    區監理所辦理牌照註銷程序，復於96年10月15日簽立切結書
    、領款收據等資料予泰安保險公司，以示將上開車輛所有權
    讓予泰安保險公司，泰安保險公司遂於96年10月17日將理賠
    款新臺幣（下同）76萬1,700 元匯款至和潤企業股份有限公
    司（下稱和潤公司）之華南商業銀行城東分行帳號：000 －
    00－000000－0 號帳戶內，用以清償甲○○向和潤公司申辦
    之汽車貸款。詎上開車輛於97年1 月21日20時許，為警在高
    雄縣岡山鎮○○路棒球場停車場內尋獲，經高雄縣政府警察
    局岡山分局前鋒派出所通知甲○○前往領取，甲○○即通知
    陳建揮，渠等竟共同意圖為自己不法之所有，未依約定條款
    通知泰安保險公司，即由甲○○逕領回，並將該車交予陳建
    揮，再由陳建揮持甲○○之身分證重新申領4085－XK號之新
    號牌後，2 人再於97年3 月6 日，至高雄市左營區○○○路
    252 號全財汽車商行，以53萬元之價格，將該車轉售予不知
    情之全財汽車商行負責人張瑞明而予以侵占，後張瑞明於97
    年3 月7 日再將該車售予不知情之林納中。嗣經泰安保險公
    司承辦人員於97年4 月24日查詢電腦網路監理加值網站知悉
    該車輛尋獲，始知上情。
二、案經泰安產物保險股份有限公司訴由高雄市政府警察局移送
    臺灣高雄地方法院檢察署檢察官偵查後聲請簡易判決處刑。
    理  由
一、按被告以外之人於審判外之陳述，雖不符前4 條之規定，而
    經當事人於審判程序同意作為證據，法院審酌該言詞陳述或
    書面陳述作成時之情況，認為適當者，亦得為證據。當事人
    、代理人或辯護人於法院調查證據時，知有刑事訴訟法第
    159 條第1 項不得為證據之情形，而未於言詞辯論終結前聲
    明異議，視為有前項之同意，同法第159 條之5 定有明文。
    經查，本判決所引用之傳聞證據，因檢察官及被告於本院準
    備程序時同意作為證據（本院卷第20頁），依刑事訴訟法第
    159 條之5 第1 項規定，本院審酌該證據作成之情況，認為
    適當，應得為證據。
二、上揭犯罪事實，業據被告於本院審理中坦承不諱，核與告訴
    代理人吳連發於警詢時之指訴、證人即全財汽車商行負責人
    張瑞明警詢時及偵訊之證述、證人林納中警詢時之證述情節
    相符，復有車牌號碼8080－QS號之行照影本、和安保險代理
    人股份有限公司代辦泰安保險公司汽車要保書、泰安保險公
    司汽車險理賠申請書、理賠計算書、切結書、領款收據、受
    款人電匯同意書、汽車車輛異動登記書、泰安產物保險股份
    有限公司函、高雄縣政府警察局車輛協尋電腦輸入單、失車
    －唯讀案件基本資料、甲○○出具予全財汽車商行之切結書
    、本院97年度促字第32642 號支付命令、和解筆錄等各1 份
    及汽車買賣合約書2 份附卷可稽，是被告之自白核與事實相
    符，應堪採信。本案事證明確，被告上開犯行，事證明確，
    自應依法論科。
三、核被告所為，係犯刑法第335 條第1 項之侵占罪。原審以被
    告犯罪事證明確，因而適用刑事訴訟法第449 條第1 項前段
    、第3 項、第454 條第2 項，刑法第28條、第335 條第1 項
    、第41條第1 項前段，刑法施行法第1 條之1 等規定，並審
    酌被告前無犯罪紀錄，素行良好，有臺灣高等法院被告前案
    紀錄表1 紙在卷可參，其為一己之私利，任意侵佔告訴人即
    泰安保險公司所有之車牌號碼8080-QS 號自小客車，所為實
    屬可議，復未賠償告訴人因此所受之損害，兼衡其犯罪動機
    、目的、手段、教育程度及經濟狀況等一切情狀，量處有期
    徒刑5 月，並諭知以1,000 元折算1 日之易科罰金折算標準
    ，其認事用法並無不當，量刑亦甚妥適。而被告上訴意旨以
    其業已與告訴人達成和解，請求從輕量刑，並諭知緩刑，給
    予自新之機會等語。然查，被告上訴意旨並未指摘原判決不
    當，請求撤銷改判，核非可採，其上訴為無理由，應予駁回
    。再者，被告固於97年8 月25日與告訴人達成損害賠償之訴
    訟和解，惟被告未按和解條件履行，有和解筆錄及刑案電話
    紀錄查詢表在卷可證（見本院98年度簡上字第1190號卷第22
    、27頁），可見其並無賠償告訴人損害之誠意，且本院復查
    無其他情事堪認其刑之宣告以暫不執行為適當，自不為緩刑
    之諭知。
據上論斷，應依刑事訴訟法第455條之1第1項、第3項、第368條
，判決如主文。
本案經檢察官鄧藤墩到庭執行職務。
中    華    民    國    99    年    1     月    21    日
                  刑事第七庭  審判長 法  官  陳  箐
                                     法  官  簡佩珺
                                     法  官  洪培睿
以上正本證明與原本無異。
不得上訴。
中    華    民    國    99    年    1     月    21    日
                                     書記官  秦富潔


司法院資訊處製作；財團法人民間司法改革基金會備份。
